【裁判字號】    95,易,173
【裁判日期】    950208
【裁判案由】    竊盜
【裁判全文】
臺灣臺中地方法院刑事判決               95年度易字第173號
公  訴  人  臺灣臺中地方法院檢察署檢察官
被      告  丙○○
            庚○○
上列被告因竊盜案件，經檢察官提起公訴（94年度偵字第14830
、16756、18069號），被告二人在準備程序中就被訴事實為有罪
之陳述，嗣經本院合議庭裁定改由受命法官獨任行簡式審判程序
，本院判決如下：
    主    文
丙○○共同連續攜帶兇器於夜間侵入有人居住之建築物竊盜，累
犯，處有期徒刑拾月。破壞剪壹支及Ｔ型起子貳支，均沒收。
庚○○共同竊盜，處有期徒刑伍月，如易科罰金，以參佰元折算
壹日。
    犯罪事實
一、丙○○曾於民國 (下同)86 年10月間，因施用毒品及吸食麻
    藥案件，經臺灣高等法院臺中分院分別判處有期徒刑3年2月
    、7月，合併定應執行刑為有期徒刑3年8月確定；又於89年8
    月間，因偽造文書案件經本院判處有期徒刑6月確定，上述
    二案接續執行，於91年1月3日縮刑假釋出監，93年1月26日
    縮刑期滿執行完畢。猶不知悔改，復與庚○○等人共同意圖
    為自己不法之所有，丙○○並基於概括犯意，連續與庚○○
    等人為下列之行為：
  (一)丙○○、庚○○與綽號「阿興」、「阿河」之年籍姓名不
      詳之成年男子，共同意圖為自己不法所有之犯意聯絡，於
      94年6月30日夜間，先由庚○○指示其老闆己○○所有之
      「久保田21型」之挖土機置放處所後，推由綽號「阿興」
      、「阿河」之年籍姓名不詳之成年男子2人前往臺中縣太
      平市○○路○段290巷內，竊取己○○所有之上開挖土機 (
      價值約新台幣20萬元)後，再依丙○○之指示將上開挖土
      機以貨車載往臺中縣東勢鎮○○路馬鞍隧道前藏放，擬由
      丙○○伺機尋找適當之買主轉售，再朋分贓款花用，但因
      未能覓得適當之買主，而庚○○為圖領取己○○之懸賞獎
      金12000元，遂暗示不知情之友人彭于哲關於上開挖土機
      之藏放地點，經彭于哲尋獲後，由庚○○向己○○通報而
      獲得懸賞獎金。
  (二)丙○○與詹稱仁（另由檢察官簽移本院併案審理)共同意
      圖為自己不法所有之犯意聯絡，於94年7月26日凌晨2時10
      分許，在臺中縣東勢鎮○○路139之2號之甲○○、乙○○○所有之有人居住建築物，先由詹稱仁利用其攜帶客觀上
      足以致人死傷之兇器「破壞剪」1支 (未扣案)破壞鐵門、
      窗戶鐵鍊等門扇後 (毀損部分未據告訴)，侵入上開有人
      居住之建築物內竊取甲○○、乙○○○所有之電動鋸1台
      、洋酒5瓶、葡萄酒6瓶、咖啡機2台、錄放影機1部、高山
      茶6斤、茶組1組、白鐵製狗籠1個、花瓶2個及女性內衣等
      物，得手後將上開咖啡機、錄放影機等物載往臺中市○○
      路之跳蚤市場變賣，得款3000元朋分花用。嗣經警循線查
      獲，並於94年8月15日下午3時許，在臺中縣東勢鎮○○路
      馬鞍寮之丙○○所有工寮內，起獲上開葡萄酒2瓶及花瓶2
      只。
  (三)丙○○與綽號「阿賢」之年籍姓名不詳之成年男子，共同
      意圖為自己不法所有之犯意聯絡，於94年8月13日下午9時
      時前之不詳時間，在臺中縣豐原市○○路100號即行政院
      衛生署豐原醫院圍牆外，丙○○在旁把風，而由綽號「阿
      賢」之年籍姓名不詳成年男子利用客觀上足以致人死傷之
      兇器Ｔ型起子2支，撬開丁○○所有之車牌號碼6Ｈ─4870
      號自用小貨車電門鎖後，啟動引擎而竊取上開自用小貨車
      ，得手後充為載運廢鐵之用。嗣於94年8月15日上午7時30
      分許，為警在臺中縣東勢鎮○○路338─4號後方空地尋獲
      上開自用小貨車，始循線得悉上情。
二、案經己○○、甲○○、乙○○○、丁○○分別訴由臺中縣警
    察局東勢分局報請臺灣臺中地方法院檢察署檢察官偵查起訴
    。
    理    由
一、上開犯罪事實 (一)、(二)、(三)部分業據被告丙○○、犯
    罪事實 (一)部分亦據被告庚○○在檢察官偵訊及本院審理
    時均坦承不諱，核與被害人即告訴人己○○、甲○○、乙○○○、丁○○分別在警、偵訊指訴失竊情節相符，並有卷附
    被害人乙○○○、丁○○書具贓物認領保管單、現場照片及
    扣案之Ｔ型起子2支為憑。事證明確，被告2人犯行均堪認定
    。
二、核被告丙○○所為，上開犯罪事實 (一)部分，係犯刑法第
    320條第1項竊盜罪，上開犯罪事實 (二)部分，係犯刑法第
    321條第1項第1款、第3款攜帶兇器於夜間侵入有人居住之建
    築物竊盜罪，上開犯罪事實 (三)部分，係犯刑法第321條第
    1 項第3款攜帶兇器竊盜罪；而被告庚○○所為，係犯刑法
    第320條第1項竊盜罪。被告丙○○、庚○○及綽號「阿興」
    、「阿河」之年籍姓名不詳成年男子就上開犯罪事實 (一)
    部分，被告丙○○與詹稱仁就上開犯罪事實 (二)部分，被
    告丙○○與綽號「阿賢」之年籍姓名不詳成年男子就上開犯
    罪事實 (三)部分，均具有犯意聯絡及行為分擔，皆為共同
    正犯。又被告丙○○先後3次竊盜犯行，時間緊接，雖加重
    條件不一，然犯罪構成要件相同，顯係基於概括犯意反覆為
    之，為連續犯，應依刑法第56條規定論以攜帶兇器於夜間侵
    入有人居住之建築物竊盜罪，並依法加重其刑。另被告丙○○曾於86年10月間，因施用毒品及吸食麻藥案件，經臺灣高
    等法院臺中分院分別判處有期徒刑3年2月、7月，合併定應
    執行刑為有期徒刑3年8月確定；又於89年8月間，因偽造文
    書案件經本院判處有期徒刑6月確定，上述二案接續執行，
    於91年1月3日縮刑假釋出監，93年1月26日縮刑期滿執行完
    畢，有卷附臺灣高等法院被告前案紀錄表可稽，其於受有期
    徒刑執行完畢後，5年以內再犯本件有期徒刑以上之罪，為
    累犯，應依刑法第47條規定遞加重其刑。爰審酌被告2人不
    思以正當途徑賺錢維生，竟竊取他人之挖土機、財物及汽車
    等物，危害社會安寧秩序甚鉅，並使無辜善良民眾受害，惡
    性非輕，惟念及被告2人事後坦承犯行，顯有悔意，告訴人
    甲○○、乙○○○在本院審理亦到庭表示無意追究，犯罪後
    態度尚稱良好，被告2人竊盜之次數及所得財物不一等一切
    情狀，分別量處如主文所示之刑，並就被告庚○○部分諭知
    易科罰金之折算標準。末查，上開犯罪事實 (二)部分之破
    壞剪1支，為共犯詹稱仁所有，雖未扣案，但無法證明已滅
    失不存在，而上開犯罪事實 (三)部分之Ｔ型起子2支，為共
    犯即綽號「阿賢」之年籍姓名不詳成年男子所有，已據被告
    丙○○分別供承在卷，上開工具均為供本件犯罪所用之物，
    應依刑法第38條第1項第2款規定宣告沒收。
據上論斷，依刑事訴訟法第273條之1第1項、第299條第1項前段
，刑法第320條第1項、第321條第1項第1款、第3款、第28條、第
56條、第47條、第41條第1項前段、第38條第1項第2款，罰金罰
鍰高標準條例第1條前段、第2條，判決如主文。
本案經檢察官戊○○到庭執行職務
中    華    民    國    95    年    2    月     8     日
                  刑事第十五庭  法  官  林金灶
上正本證明與原本無異。
如不服本判決，應於送達後十日內向本院提出上訴狀（須附繕本
），上訴於台灣高等法院台中分院。
                                書記官  巫偉凱
中    華    民    國    95    年    2    月     8     日
附錄論罪科刑法條全文
中華民國刑法第320條第1項：
意圖為自己或第 3 人不法之所有，而竊取他人之動產者，為竊盜
罪，處五年以下有期徒刑、拘役或五百元以下罰金。
中華民國刑法第321條第1項第1款、第3款：
犯竊盜罪而有左列情形之一者，處六月以上、五年以下有期徒刑
：
一  於夜間侵入住宅或有人居住之建築物、船艦或隱匿其內而犯
    之者。
三  攜帶兇器而犯之者。


司法院資訊處製作；財團法人民間司法改革基金會備份。
